臺灣高等法院高雄分院民事裁定　　　　　 96年度抗字第182號
抗 告 人　　許月娟
上列抗告人因債權人陽信商業銀行股份有限公司與債務人甲○○
等間清償債務強制執行聲明異議事件，對於中華民國96年5 月29
日台灣屏東地方法院96年度執字第675 號所為裁定，提起抗告，
本院裁定如下：
    主  文
抗告駁回。
抗告程序費用新台幣壹仟元由抗告人負擔。
    理  由
一、本件聲明異議及抗告意旨略以：相對人甲○○、簡陳賽卿所
    有坐落於屏東縣屏東市街○段○ ○段17地號土地，及其上建
    號412 （門牌號碼：屏東縣屏東市仁愛裡竹茹巷9 號）加強
    磚造二層樓房一棟（下稱查封標的），因相鄰於屏東市北區
    市場，故抗告人前向相對人甲○○等借用屋前之空地，搭建
    該屋一樓屋前之鐵皮屋，作為市場攤販用，故該遭查封之房
    舍所「增建之一樓屋前之鐵皮屋」之所有權原屬抗告人所有
    。本件抗告人早於債權人對系爭債權未放款前，就已合法佔
    用該查封之土地，符合「拍賣後不點交」之情形，惟原裁定
    法院之民事執行處就該查封標的之拍賣公告漏未標示第三人
    佔用之記載，為此，按強制執行法第12條規定聲明異議並請
    求撤銷原裁定等語。
二、按第三人就執行標的物有足以排除強制執行之權利者，得於
    強制執行程序終結前，向執行法院對債權人提起異議之訴。
    如債務人亦否認其權利時，並得以債務人為被告，強制執行
    法第15條定有明文。而所謂就執行標的物有足以排除強制執
    行之權利者，係指對於執行標的物有所有權、典權、留置權
    、質權存在情形之一者而言（最高法院44年度台上字第721
    號判例意旨參照）。
三、抗告人主張其為台灣屏東地方法院民國96年度執字第675 號
    執行事件查封標的中「增建之一樓屋前之鐵皮屋」之所有權
    人，惟為指封之債權人所否認。經查，該部分鐵皮屋係作為
    查封標的建物之附屬建物而一併查封，並不認為該部分有獨
    立之所有權且非屬債務人所有。為此，抗告人如主張對於該
    鐵皮屋有所有權，則依前揭說明，非依強制執行法第15條之
    規定提起第三人異議之訴，無法排除系爭執行程序，亦無權
    請求於拍賣公告上加註「拍賣後不點交」等語。職是之故，
    抗告人按強制執行法第12條之規定向原執行法院聲明異議並
    提起抗告，於法無據。應認其抗告為無理由，予以駁回。
四、依強制執行法第30條之1，民事訴訟法第495條之1、第449條
    第1項、第95條、第78條，裁定如主文。
中　　華　　民　　國　　96　　年　　7 　　月　　11　　日
                            民事第六庭
                                審判長法官    許明進
                                法      官    張明振
                                法      官    陳真真
以上正本證明與原本無異。
本件不得再抗告。
中　　華　　民　　國　　96　　年　　7 　　月　　11　　日
                                書  記  官    賴梅琴
